行　政　法　院　裁　定　　　　　　　　　　　　　　八十七年度裁字第七二二號
　　聲　請　人　丙○○○
　　　　　　　　乙○○
　　　　　　　　甲○○
　　　　　　　　庚○○
　　　　　　　　丁○○
　　　　　　　　戊○○
　　　　　　　　己○○
右聲請人因有關建築事務事件，對於本院中華民國八十七年二月二十七日八十七年度
裁字第二三七號裁定，聲請再審，本院裁定如左︰
　　主　文
再審之聲請駁回。
　　理　由
按行政訴訟之當事人對於本院所為之裁定，聲請再審，經裁定駁回後，不得復以同一
原因事實。又對駁回再審聲請之裁定，更行聲請再審。本院四十六年裁字第四十一號
著有判例。本件聲請人己○○與台北市政府工務局因有關建築事務事件。己○○因不
服工務局函復略以五十八年六月間核發之建成太字第○○七號建築執照，已逾期作
廢，重新申請建照應依申請時有關法令辦理，即應備具申請書等。而台端以書函申請
，與規定不符，乃未准核發，己○○循序提起行政訴訟，為本院七十三年度判字第七
一○號判決駁回。其後多次提起再審之訴及聲請再審，均經本院分別裁判駁回。己○
○復對本院八十六年度裁字第五○六號裁定聲請再審。聲請人丙○○○、乙○○、甲
○○、庚○○、丁○○、戊○○（簡稱丙○○○等六人）以其係前開○○七號建照之
起造人，聲請參加己○○該次再審程序，經本院八十六年度裁字第九號裁定以：查前
開○○七號建照已逾期作廢。本件並非申請變更該建照，而係己○○以土地所有權人
身分單獨申請重新核發建照。其重新申請可否准許，於參加人即丙○○○等六人無法
律上之利害關係。其參加訴訟，非法所許，應予駁回。聲請人丙○○○等六人對之申
請再審，亦經本院八十六年度裁字第一三八一號裁定以同一理由，予以駁回，此有各
該裁定正本在卷可按。茲聲請人丙○○○等六人又以其對本件爭訟標的有實施訴訟之
權能。本院八十六年度裁字第二三七號裁定（以下簡稱原裁定）逕依行政訴訟法第三
十三條民事訴訟法第五百零二條第二項裁定駁回。其適用法規顯有錯誤等語，對之聲
請再審。核係對本案前經本院裁定之同一原因事實聲請再審，揆諸首揭判例意旨，難
謂合法，何況原裁定亦無牴觸聲請人丙○○○等六人所主張之本院五十二年度裁字第
六二號判例。至最高法院七十三年台抗字第四四九號判例，非本院判例，無拘束之效
力。聲請人丙○○○等六人聲請再審，既無法定再審理由，即非法之所許。應予駁回
。次查聲請人己○○因係本案有關建築事務事件之當事人，但非聲請人丙○○○等六
人聲請參加訴訟本院原裁定之當事人，參酌本院四十五年裁字第十七號判例意旨，其
於本件參加訴訟對原裁定併同丙○○○等六人聲請再審，非法之所許，亦應予駁回。
據上論結，本件再審之聲請為不合法，爰依行政訴訟法第三十三條、民事訴訟法第五
百零七條、第五百零二條第一項，裁定如主文。
中    華    民    國     八十七      年      六      月      十八       日
                    行 政 法 院 第 四 庭
                                審 判 長 評  事      曾  隆  興
                                         評  事      林  清  祥
                                         評  事      劉　鑫　楨
                                         評  事      吳      仁
                                         評  事      吳  錦  龍
右  正  本  證  明  與  原  本  無  異
                                         法院書記官  陳  盛  信
中    華    民    國     八十七      年      六      月      十八       日
